【裁判字號】    90,交上易,79
【裁判日期】    900201
【裁判案由】    公共危險
【裁判全文】
臺灣高等法院臺南分院刑事判決                  九十年度交上易字第七九號 Ｃ
      上  訴  人
      即  被  告  甲  ○  ○
右上訴人因公共危險案件，不服臺灣臺南地方法院八十九年度交易字第六五○號中華
民國八十九年十一月三十日第一審判決（起訴案號：臺灣臺南地方法院檢察署八十九
年度偵字第一一○八六號），提起上訴，本院判決如左：
      主      文
上訴駁回。
      事      實
一、甲○○曾於民國（下同）八十四年間因犯賭博罪，經本院判處有期徒刑六月確定
    ，於八十四年十月二十七日易科罰金執行完畢。仍不知悔改，於八十九年八月二
    十四日凌晨一、二點即開始飲酒，至同日清晨五時三十分許，因長時間飲酒已達
    不能安全駕駛動力交通工具之程度，仍駕駛其所有車牌號號ＵＫ－一八四八號自
    小客車，沿台南市○○○街由南向北方向行駛，於途經上開街道二百零二巷二十
    號前，因不勝酒力無法適當控制汽車行向，致撞及台灣電力公司編號一七一五號
    之路燈，經警據報前往現場處理，嗣警方欲對甲○○作酒精濃度測試時，甲○○
    竟因擔心其吐氣中之酒精濃度過量遭受處罰，而拒絕警方之測試。
二、案經台南市警察局第四分局移送台灣台南地方法院檢察署檢察官偵查起訴。
      理      由
一、訊之上訴人即被告甲○○對於右揭事實供承不諱。又被告於車禍時雖拒絕作酒精
    濃度之測試，然酒精濃度測試表乃作為判斷被告是否不能安全駕駛之證據資料，
    然並非唯一判斷之依據，而被告於警員到場處理時當時有腳步不穩及多話之情形
    ，業據警員記載於測試觀察紀錄表中，有測試觀察紀錄表乙份附卷可稽。被告如
    未飲酒至無法安全駕駛動力交通工具之程度，又何須拒絕測試，且其亦供承因擔
    心酒精濃度過量才拒絕測試，再參諸被告於原審自承當日自凌晨一、二時起即開
    始飲酒，至肇事之時已達三、四小時之久，其既長時間飲酒，又於駕車返家途中
    ，無故撞上路燈，且肇事當時為清晨五時三十分許，路上人車稀少，被告竟會轉
    彎太快而失控，足證飲酒確已造成影響其判斷力及肢體協調能力，其不能安全駕
    駛甚明。本案事證明確，被告犯行足堪確認定。
二、核被告所為，係犯刑法第一百八十五條之三之罪。又被告前於八十四年間，因犯
    賭博罪，經台灣台南地方法院判處有期徒刑六月確定，並於八十四年十月二十七
    日執行完畢，有台灣台南地方法院檢察署刑案資料查註紀錄表在卷可按，其於五
    年之內再犯本件有期徒刑以上之罪，為累犯，應依法加重其刑。原審依刑法第一
    百八十五條之三、第四十一條、第四十七條，罰金罰鍰提高標準條例第二條，並
    審酌被告於酒後駕駛車輛，嚴重危害交通安全，拒絕警員之呼氣中酒精濃度測試
    ，犯後態度不佳等一切情狀，量處被告有期徒刑四月，並諭知如易科罰金以三百
    元折算一日，認事用法及量刑均無不當。被告上訴意旨以量刑過重為由指摘原判
    決不當，為無理由，應予駁回。
據上論結，應依刑事訴訟法第三百六十八條，判決如主文。
本案經檢察官李傳來到庭執行職務。
中    華    民    國      九十      年      二      月      一          日
                                  臺灣高等法院臺南分院刑事第一庭
                                      審判長法官  鄭    文    肅
                                            法官  王    浦    傑
                                            法官  黃    三    哲
右正本證明與原本無異。
不得上訴。
                                      法院書記官  陳    淑    貞
中    華    民    國      九十      年      二      月     二           日
附錄法條：
刑法第一百八十五條之三：服用毒品、麻醉藥品、酒類或其他相類之物，不能安全駕
                        駛動力交通工具而駕駛者，處一年以下有期徒刑、拘役或
                        三萬元以下罰金。


司法院資訊處製作；財團法人民間司法改革基金會備份。
